---
title: "Medición de la ganancia total de elevación (TEG) en senderos localizados en la Región metropolitana(RM, Chile) mediante DEMs"
author: "Benjamín Andrés Carrizo Alarcón"
date: "22 de diciembre de 2022"
output: html_document
runtime: shiny
---

```{r setup , include=FALSE}
options(rgl.useNULL = TRUE)
library(GPStream)
library(knitr)
library(shiny)
library(utils)
source("Load RM DEMs.R")
source("Rayshader_3D_plot.R")
source("Calculo de TEGs.R")
library(rgl)
rgl::setupKnitr(autoprint = TRUE) #### New
knitr::knit_hooks$set(webgl = hook_webgl)
```


## Resumen estadístico de tu salida deportiva:
```{r, echo=FALSE}
segment <<- read_stream("GPS_Test/stream_raw_225.fit")
segment <<-  segment[order(segment$timestamp , decreasing = FALSE),]
segment <<- segment %>% uniform_stream()
segment <<- segment %>% differential_stream()
summary(segment)
```
## Visualización de DEMs gratuitos de la RM:
```{r, echo=FALSE}
# Define the list of rasters as a named list, where each element is a raster object
rasters <- list("SRTM1arc" = Srtm_1_arc,
                "SRTM3arc" = Srtm_void_filled_3_arc,
                "Alos Palsar 2" = Alos_lon_lat,
                "NASADEM1arc" = nasadem_1_arc,
                "TanDEM" = tanDEM,
                "MeritDEM" = Merit_DEM)

# Use the selectInput function to create a dropdown menu for selecting a raster
ui <- fluidPage(
  selectInput("raster", "Select a raster:", choices = names(rasters)),
  plotOutput("plot")
)

# Use the input$raster variable to get the selected raster
server <- function(input, output) {
  raster <- reactive({rasters[[input$raster]]})
  output$plot <- renderPlot({
    plot(raster())
  })
}

shinyApp(ui, server)

```


## Visualización 3D de tu circuito mediante el uso de DEMs gratuitos:
```{r, echo=FALSE}
rasters <- list("SRTM1arc" = Srtm_1_arc,
                "SRTM3arc" = Srtm_void_filled_3_arc,
                "Alos Palsar 2" = Alos_lon_lat,
                "NASADEM1arc" = nasadem_1_arc,
                "TanDEM" = tanDEM,
                "MeritDEM" = Merit_DEM)
ui <- fluidPage(
  selectInput("raster", "Select a raster:", choices = names(rasters)),
  rglwidgetOutput("plot")
)
server <- function(input, output) {
  raster <- reactive({rasters[[input$raster]]})
  output$plot <- renderRglwidget({
    three_plot_seg(raster(), segment , input$raster)
    rglwidget()
  })
}

shinyApp(ui, server)
```

## Visualización 3D de tu circuito mediante el uso de DEM SRTM(elevatr z=14) suavizado con la técnica DCT:

Transformada discreta del coseno: Kx es el porcentaje de coeficientes a mantener, mientras más chico es el número más suavizado quedará el terreno

```{r, echo=FALSE}
ui <- fluidPage(
  numericInput("kx", "Type a value for kx between 1-0.1:", value = 0.1, min = 0.1, max = 1, step = 0.1),
  #numericInput("vl", "Type a value for vl between 0.99-0.01:", value = 0.05, min = 0.01, max = 0.99, step = 0.01),
  actionButton("go", "Go"),
  rglwidgetOutput("plot")
)

server <- function(input, output) {
  raster_aux <- eventReactive(input$go, {
    dct_or_dct(segment, dct =TRUE ,kx = input$kx, vl=0.05)
  })
  
  output$plot <- renderRglwidget({
    three_plot_seg(raster_aux(), segment , "TEG DCT")
    rglwidget()
  })
}

shinyApp(ui, server)
```

## Visualización 3D de tu circuito mediante el uso de DEM SRTM suavizado con la técnica SVD:

Descomposición del valor singular: varianza perdida(vl) determina cuantos Eigen values quedarse con tal de perder cierta cantidad de información

```{r, echo=FALSE}
ui <- fluidPage(
  #numericInput("kx", "Type a value for kx between 1-0.1:", value = 0.1, min = 0.1, max = 1, step = 0.1),
  numericInput("vl", "Type a value for vl between 0.99-0.01:", value = 0.05, min = 0.01, max = 0.99, step = 0.01),
  actionButton("go", "Go"),
  rglwidgetOutput("plot")
)

server <- function(input, output) {
  raster_aux <- eventReactive(input$go, {
    dct_or_dct(segment, dct =FALSE ,kx = 0.1, vl=input$vl)
  })
  
  output$plot <- renderRglwidget({
    three_plot_seg(raster_aux(), segment , "TEG SVD")
    rglwidget()
  })
}

shinyApp(ui, server)
```


## Cálculo de la TEG con todos los DEMs:
```{r, echo=FALSE}
ui <- fluidPage(
  numericInput("kx", "Type a value for kx between 1-0.1:", value = 0.1, min = 0.1, max = 1, step = 0.1),
  numericInput("vl", "Type a value for vl between 0.99-0.01:", value = 0.05, min = 0.01, max = 0.99, step = 0.01),
  actionButton("go", "Go"),
  tableOutput("df")
)

server <- function(input, output ) {
  df <- eventReactive(input$go, {
    TEG_DEMs(segment, kx = input$kx, vl = input$vl)
  })
  
  output$df <- renderTable({
    df()
  })

}

shinyApp(ui, server)
```




